---
title: "exercise"
output: html_document
---
##류경민 입니다
##library(knitr)
##library(rmarkdown)
##library(ggplot2)
##library(dplyr)
##library(plyr)

## 1.mpg 데이터의 cty(도시 연비)와 hwy(고속도로 연비) 간에 어떤 관계가 있는지 알아보려고 합니다. x축은 cty, y축은 hwy로 된 산점도를 만들어 보세요.


```{r}
mpg
ggplot(mpg, aes(x=cty,y=hwy)) + geom_point()
```

## 2.미국 지역별 인구통계 정보를 담은 ggplot2 패키지의 midwest 데이터를 이용해서 전체 인구와 아시아인 인구 간에 어떤 관계가 있는지 알아보려고 합니다. x축은 poptotal(전체 인구), y축은 popasian(아시아인 인구)으로 된 산점도를 만들어 보세요. 전체 인구는 50만 명 이하, 아시아인 인구는 1만 명 이하인 지역만 산점도에 표시되게 설정하세요.



```{r }
midwest
scat_pop <- midwest %>%
  select(poptotal, popasian) %>%
  filter(poptotal < 500000 & popasian < 10000) 
ggplot(scat_pop, aes(x=poptotal,y=popasian)) +
  geom_point()

```
## 3.어떤 회사에서 생산한 "suv" 차종의 도시 연비가 높은지 알아보려고 합니다. "suv" 차종을 대상으로 평균 cty(도시 연비)가 가장 높은 회사 다섯 곳을 막대 그래프로 표현해 보세요. 막대는 연비가 높은 순으로 정렬하세요. 


```{r}
View(mpg)
sort_suv <- subset(mpg, class=="suv")
sort_cty <- sort_suv %>%
  group_by(manufacturer) %>%
  summarise_each(funs(mean), cty)
sort_cty

ggplot(sort_cty, aes(x=manufacturer,y=cty)) +
  geom_bar(stat="identity") + theme(axis.text.x = element_text(angle=45,size=8) )


```

## 4.자동차 중에서 어떤 class(자동차 종류)가 가장 많은지 알아보려고 합니다. 자동차 종류별 빈도를 표현한 막대 그래프를 만들어 보세요.


```{r}

```

